【裁判字號】    99,易,1902
【裁判日期】    991020
【裁判案由】    傷害等
【裁判全文】
臺灣高雄地方法院刑事判決              99年度易字第1902號
公  訴  人  臺灣高雄地方法院檢察署檢察官
被      告  丙○○
            乙○○
            甲○○
上列被告因傷害等案件，經檢察官提起公訴（99年度偵字第
17981 號），本院判決如下：
    主  文
本件公訴不受理。
    理  由
一、公訴意旨略以：被告兼告訴人丙○○住在高雄縣大寮鄉○○
    路355 號，與住在同路段357 號之被告兼告訴人乙○○為鄰
    居，因丙○○時常製造噪音，彼此心生嫌隙。丙○○於民國
    99年4 月11日上午9 時許，基於公然侮辱之犯意，朝乙○○
    住處，以台語辱罵：「你家裡面的人都已經死光光，怎麼都
    沒人出來」等穢語，使行經該處之不特定多數人均得共見共
    聞，足以貶損其名譽，復於同日下午1 時45分許，持掃把揮
    打乙○○之友人即被告甲○○停放在該處門前之機車，而與
    乙○○發生爭執，丙○○、乙○○乃各基於普通傷害之犯意
    互毆，丙○○因此受有右肘、雙膝及右後背多處擦挫傷之傷
    害，乙○○亦受有頸部輕微抓傷、右手挫傷浮腫疼痛之傷害
    。甲○○見狀，同基於普通傷害之犯意，隨手拾起路旁棄置
    之磚塊朝丙○○攻擊，致其受有頭部外傷腦挫傷之傷害。案
    經丙○○對乙○○、甲○○提出傷害告訴，及乙○○對丙○○提出公然侮辱告訴。因認被告丙○○涉犯刑法第277 條第
    1 項之普通傷害罪嫌與同法第309 條第1 項之公然侮辱罪嫌
    ，及被告乙○○、甲○○分別涉犯刑法第277 條第1 項之普
    通傷害罪嫌等語。
二、按告訴乃論之罪，告訴人於第一審辯論終結前，得撤回其告
    訴；又告訴經撤回者，法院應諭知不受理之判決；法院諭知
    不受理判決，得不經言詞辯論為之，刑事訴訟法第238 條第
    1 項、第303 條第3 款、第307條分別定有明文。
三、本件公訴意旨所指被告3 人分別涉犯之公然侮辱罪嫌及普通
    傷害罪嫌，依同法第287 條前段、第314 條之規定，均須告
    訴乃論。茲本院於99年10月14日審理期日，被告3 人當庭表
    示願無條件撤回告訴，被告兼告訴人丙○○、乙○○並均具
    狀撤回上開告訴，此有本院審判期日筆錄1 份及撤回告訴狀
    2 份附卷可稽（見本院易字卷第35、37、38頁），核其等撤
    回告訴，係在本件刑事案件言詞辯論終結前為之，揆諸前開
    說明，爰不經言詞辯論，逕為諭知不受理之判決。
據上論斷，應依刑事訴訟法第303 條第3 款、第307 條，判決如
主文。
中    華    民    國    99    年    10    月    20    日
                  刑事第十四庭   法  官    李俊霖
以上正本證明與原本無異。
如不服本判決應於收受送達後10日內向本院提出上訴書狀，並應
敘述具體理由；如未敘述上訴理由者，應於上訴期間屆滿後20日
內向本院補提理由書（均須按他造當事人之人數附繕本）「切勿
逕送上級法院」。
中    華    民    國    99    年    10    月    20    日
                                 書記官    武凱葳

司法院資訊處製作；財團法人民間司法改革基金會備份。
